臺灣高等法院刑事判決
108年度交上易字第383號
上  訴  人    臺灣臺北地方檢察署檢察官
上  訴  人    
即  被  告    陳明德  





上列上訴人及被告因過失傷害案件，不服臺灣臺北地方法院一０
八年度審交易字第四四三號，中華民國一０八年十月一日第一審
判決（起訴案號：臺灣臺北地方檢察署一０八度偵字第四一八八
號），提起上訴，本院判決如下：
    主  文
原判決撤銷。
陳明德犯業務過失傷害致人重傷罪，處有期徒刑伍月，如易科罰
金，以新臺幣壹仟元折算壹日。
    事實及理由
一、事實部分，除於原判決書事實欄第十行補充：行經上開交岔
    路口，「亦未注意燈光號誌尚為紅燈，貿然闖紅燈進入路口
    」，兩車因而發生碰撞外，餘均引用原判決書之記載(如附
    件)。
二、理由部分，除引用原判決書(如附件)所載之證據、理由外，
    另補充：經本院勘驗卷附行車紀錄器錄影，於播放時間3分3
    4～35秒：被告營業小客車尚未駛至路口，但前方路口號誌由
    綠燈轉換為黃燈、紅燈，被告車煞車燈亮起，但未煞停，持
    續前駛；35秒時：可見告訴人機車車燈於前方橫向路口出現
    ，並駛入路口；37秒時：被告車駛過行人穿越道於機車待轉
    區，告訴人機車已騎至被告行向最內側第一線車道前，告訴
    人後方車輛均靜止不動，並可見右前告訴人行向號誌為紅燈
    ；38秒：二車撞擊時，告訴人行向號誌仍為紅燈，告訴人後
    方汽、機車仍靜止不動，嗣方變換為綠燈，此有本院勘驗筆
    錄在卷(交上易卷第六五～六八頁）可按，足認告訴人亦有闖
    紅燈之過失。
三、上訴意旨：
　㈠檢察官上訴意旨略以：原審未能審酌被告先前尚有二次駕車
　　肇事情事，足認被告無視交通秩序及路人安全，且本件車禍
　　對告訴人所造成之影響甚鉅，被告尚未對告訴人為具體賠償
　　，足認毫無悔意，原審量刑過輕，依告訴人請求上訴等語。
　㈡被告上訴意旨略以：其家庭為低收入戶，並須養護八十五歲
　　患心臟病之母親及二名讀書子女，其亦盡最大誠意欲與告訴
　　人和解，但未能如願，為家中生計，請予以緩刑宣告等語。
四、如前揭補充記載，原審未酌及本案告訴人之與有過失，及告訴人與被告既同為肇事因素之過失程度，暨賠償金額雙方已洽談為一百二十萬元，僅一次性給付，或先付六十萬元，餘六十萬元分期之差異致未能達成和解，以被告以駕駛計程車營生，及其前所述之家庭狀況，已見其賠付誠意，檢察官上訴認原審量刑過輕，乃無理由。被告上訴請求輕判，因原審未為勘驗行車紀錄器光碟之直接審理，致未注意及本案告訴人亦同有闖紅燈之過失，非無理由。原判決既有前揭可議，自屬無可維持，應由本院撤銷改判。
五、爰審酌本案告訴人與有過失，雖無從解免本案被告過失之責
    ，惟告訴人與被告既同為肇事因素，併審酌二人同有過失之
    過失程度，暨前揭洽談尚未能達成和解之緣由，被告以駕駛
    計程車營生，及其前所述之家庭狀況，及自始供承不諱之犯
    後態度等一切情狀，乃量處被告如主文所示之刑，並依刑法
    第四十一條第一項前段之規定，諭知易科罰金之折算標準。
六、據上論斷，應依刑事訴訟法第三百六十九條第一項前段、第
     三百七十三條，判決如主文。
本案經檢察官李進榮到庭執行職務。
中　　華　　民　　國　一０九  年　  四  　月　  九　　日
                  刑事第四庭審判長法　官  陳筱珮
                                  法　官  羅郁婷
                                  法　官　陳玉雲
以上正本證明與原本無異。
不得上訴。
                                  書記官  蔡麗春
中　　華　　民　　國　一０九  年　  四  　月　  九　　日

附錄：本案論罪科刑法條全文　　　　　　　　　　　　　　　
修正前中華民國刑法第284條
（過失傷害罪）
因過失傷害人者，處6 月以下有期徒刑、拘役或5 百元以下罰金
，致重傷者，處1 年以下有期徒刑、拘役或5 百元以下罰金。
從事業務之人，因業務上之過失傷害人者，處1 年以下有期徒刑
、拘役或1 千元以下罰金，致重傷者，處3 年以下有期徒刑、拘
役或2 千元以下罰金。